【裁判字號】    92,易,1357
【裁判日期】    920715
【裁判案由】    竊盜
【裁判全文】
臺灣板橋地方法院刑事判決                        九十二年度易字第一三五七號
    公  訴  人  臺灣板橋地方法院檢察署檢察官
    被      告  乙○○
右列被告因竊盜案件，經檢察官提起公訴（九十二年度偵字第四六九四號），本院判
決如左：
    主  文
乙○○竊盜，未遂，處拘役貳拾日，如易科罰金，以參佰元折算壹日。扣案之鑰匙壹
串沒收。
    事  實
一、乙○○曾有妨害風化、詐欺等前科，最近一次係因犯竊盜罪，於民國八十六年一
    月二十日經本院判處有期徒刑四月確定，並於八十六年九月十二日縮刑期滿執行
    完畢（均未構成累犯）。猶不知悔改，於九十二年二月二十五日晚上二十二時五
    十分許，見甲○○所有之車號七Ａ─六三二二號自小貨車停放在台北縣三重市○
    ○路○段一五四號五樓李仲秋住處對面一樓停車格內，竟萌為自己不法所有之意
    圖，以其自備之鑰匙插入該貨車前右側車門鑰匙孔而開啟車門，正欲竊取車內財
    物時，因該車之警報器鳴起，恐遭人發現旋立即將車門關上，始未得逞。嗣為車
    主甲○○因聽見警報器鳴響立即自住處往下查看而發現上情，並報警當場查獲乙
    ○○，及扣得前開自備之鑰匙一串。
二、案經台北縣政府警察局三重分局報請臺灣板橋地方法院檢察署檢察官偵查起訴。
    理  由
一、訊據被告甲○○矢口否認有右揭犯行，辯稱：當天伊經過時，警報器在響，車主
    見到，就說是伊偷的，後來伊就返家，嗣再下樓欲買東西，警察就將伊攔下，伊
    不知道發生何事云云。經查：右揭事實，業據被害人甲○○於警訊及偵審中指訴
    歷歷，復有前開乙○○所有之自備鑰匙一串扣案足資佐證。又參酌被害人甲○○
    於本院審理時係明確指稱：「（問：九十二年二月二十五日晚上十點時如何發現
    的，當時發生何事情？）我的車子停在我家的正對面樓下，我有裝防盜器，第一
    次聽到防盜器有在叫，但是看不到人，第二次我馬上回頭由樓上往下看，看到被
    告已經打開前面的右側車門。他聽到叫聲，趕快把門關起來，裝作是路人，我立
    刻跑下去，我把他抓起來，才打電話報警。車子右側車門有鎖，他只要拿一般的
    鎖，就可以打開... 這一次他沒有偷到東西。我抓到他後，他也是跪地求饒，我
    爸爸下去，我爸爸叫警察來，警察一來，他就改口說沒有」等語，且被告亦坦承
    其與被害人間並無怨隙存在，是以，被害人應無故意設詞攀誣被告之理，再者，
    被害人既係親眼見到被告開啟車門，則被告主觀上如無竊盜之意圖，何須無故開
    啟他人所有之貨車車門，足認被告已著手搜尋車內之財物甚明。被告前開所辯，
    顯係事後圖卸刑責之詞，不足採信。本件事證明確，被告犯行洵堪認定。
二、查被告於開啟車門正著手搜尋車內財物之際，因車內警報器鳴起，恐遭人發現旋
    立即將車門關上，而未得逞，核其所為，係犯刑法第三百二十條第三項、第一項
    之竊盜未遂罪。又被告著手於竊盜行為之實施而不遂，應依刑法第二十六條前段
    之規定減輕其刑。爰審酌被告之素行資料，犯罪之動機、目的、手段、所生危害
    及犯罪後否認犯行等一切情狀，量處如主文所示之刑，並諭知易科罰金之折算標
    準，以示懲儆。扣案之鑰匙一串，為被告所有且係供本件犯罪所用之物，已如前
    述，應依刑法第三十八條第一項第二款規定宣告沒收。
據上論斷，應依刑事訴訟法第二百九十九條第一項前段，刑法第三百二十條第三項、
第一項、第二十六條前段、第四十一條第一項、第三十八條第一項第二款，罰金罰鍰
提高標準條例第一條前段、第二條，判決如主文。
本案經檢察官張瑞娟到庭執行職務。
中      華      民      國      九十二      年      七    月    十五    日
                                  臺灣板橋地方法院刑事第二庭
                                          法  官    崔玲琦
右正本證明與原本無異。
如不服本判決，應於判決送達後十日內向本院提出上訴狀 (應附繕本) ，上訴於
臺灣高等法院。
                                          書記官    陳金鳳
中      華      民      國      九十二      年      七    月    十八    日
附錄本案所犯法條全文
中華民國刑法第三百二十條
(普通竊盜罪、竊佔罪)
意圖為自己或第三人不法之所有，而竊取他人之動產者，為竊盜罪，處五
年以下有期徒刑、拘役或五百元以下罰金。
意圖為自己或第三人不法之利益，而竊佔他人之不動產者，依前項之規定
處斷。
前二項之未遂犯罰之。


司法院資訊處製作；財團法人民間司法改革基金會備份。
